臺灣高等法院刑事裁定
109年度聲字第4722號
聲  請  人  
即  被  告  簡士傑


選任辯護人  陳志峯律師
            李安傑律師
上列聲請人即被告因殺人案件（本院109年度上訴字第3631號）
，聲請具保停止羈押，本院裁定如下：
    主  文
聲請駁回。 
    理  由
一、聲請人即被告簡士傑前經本院訊問後，以原審認被告所犯係
    刑法第277條第2項前段傷害致人於死罪，犯罪嫌疑重大，所
    犯為無期徒刑或最輕本刑7年以上有期徒刑之罪，且有相當
    理由足認被告有逃亡之虞，而有刑事訴訟法第101條第1項第
    3款之情形，非予羈押，顯難進行審判，爰裁定於民國109年
    10月5日起執行羈押3月，合先敘明。
二、聲請意旨略以：法院原以新臺幣（下同）15萬元應足擔保被
    告不致棄保潛逃，嗣因被告覓保無著，方裁定羈押被告。現
    被告家人已籌得15萬元，且被告於案發當日既停留在案發現
    場自首，並未逃逸，自有接受審判之心，無棄保潛逃之可能
    ，爰聲請具保停止羈押，使被告在外等待開庭期間得以陪伴
    家人，及籌措被害人家屬要求之和解金云云。　　
三、按被告及得為其輔佐人之人或辯護人，得隨時具保，向法院
    聲請停止羈押，刑事訴訟法第110條第1項定有明文。次按羈
    押之目的在於確保刑事偵查、審判程序之完成，及刑事執行
    之保全，或預防反覆實施特定犯罪。羈押之被告除有刑事訴
    訟法第114條各款所列情形之一，經具保聲請停止羈押，不
    得駁回外，其他犯罪經羈押之被告應否許可停止羈押，事實
    審法院本有斟酌訴訟進行程度及其他情事自由裁量之權（最
    高法院46年台抗字第6號判例及99年度台抗字第96號、第120
    號裁定意旨參照）。故審酌被告有無羈押之必要，除被告犯
    罪嫌疑已屬重大外，自當基於訴訟進行程度、犯罪性質、犯
    罪實際情狀及其他一切情事，審慎斟酌有無上開保全或預防
    目的，依職權妥適裁量，俾能兼顧國家刑事追訴、刑罰權之
    順暢執行及人權保障。
四、本院查：
　㈠被告經本院訊問後，坦承本案傷害致人於死犯行，且有證人
    林佳宜、黃祥佑、戴育倫、黃思寧、洪英珍及周宗葆之證述
    、新北市政府警察局三峽分局搜索扣押筆錄、扣押物品目錄
    表各1份、扣案刀具照片2張、案發現場附近行車紀錄器影像
    擷取畫面11張、案發現場騎樓監視器影像擷取畫面25張、案
    發現場照片6張、新北市政府警察局三峽分局現場勘察報告1
    份（含現場勘察照片91張【內含現場、被害人衣物及身上物
    品、扣案刀具、被告外觀、被害人屍體及傷勢、現場騎樓監
    視器影像擷取畫面等內容】、現場示意圖1份、屍體傷勢檢
    視紀錄表2份、被告之勘察採證同意書2份、新北市政府警察
    局108年12月30日新北警鑑字第1082474265鑑驗書等資料）
    、行天宮醫療志業醫療財團法人恩主公醫院乙種診斷證明書
    1紙、臺灣新北地方檢察署相驗屍體證明書3紙、檢驗報告書
    1份、法務部法醫研究所（108）醫鑑字第1081102753號檢剖
    報告書暨鑑定報告書1份、現場騎樓監視器影像及行車紀錄
    器影像光碟、原審109年5月26日勘驗筆錄及其附件一、二擷
    圖畫面等件在卷可稽，其犯罪嫌疑自屬重大。
　㈡查被告所犯刑法第277條第2項之傷害致人於死罪，屬最輕本
    刑為5年以上有期徒刑之罪，且經本院判決判處有期徒刑8年
    之重刑，基於趨吉避凶、脫免刑責、不甘受罰之基本人性，
    而以逃匿方式規避審判程序進行及刑罰執行之可能性甚高。
    本院綜合上開各情，認有相當理由足認被告有逃亡之虞，是
    本件自有刑事訴訟法第101條第1項第3款之羈押原因。
　㈢本院審酌被告所為傷害致人於死犯行，致被害人發生無可挽
    回之死亡結果，被害人之家屬亦因此承受痛失至親之傷害，
    惡性重大，對於社會治安危害甚鉅，經權衡國家刑事司法權
    之有效行使、社會秩序及公共利益，並參酌被告人身自由之
    私益及防禦權受限制之程度，認具保、責付或限制住居等侵
    害較小之手段，均不足以確保後續審判或執行程序之順利進
    行。是衡諸比例原則中狹義比例性，羈押固然造成被告人身
    自由受到拘束，然與被告日後可能不到庭甚或逃避執行之風
    險判斷，仍應認有羈押必要性。聲請意旨徒以希望能陪伴家
    人，及籌措和解金云云，所辯各情俱與本件羈押與否之審酌
    無直接關聯，是其請求以具保等方式替代羈押，自無可採。
　㈣綜上所述，本件仍有羈押之原因及必要性，復無刑事訴訟法
    第114條各款所列不得駁回停止羈押聲請之情形。聲請意旨
    徒以前開情詞，主張其無逃亡之虞云云，聲請具保停止羈押
    ，並無理由，應予駁回。
據上論斷，應依刑事訴訟法第220條，裁定如主文。
中　　華　　民　　國　　109 　年　　12　　月　　16　　日
                  刑事第十五庭  審判長法　官  劉興浪
  　　　　　　　　　　　　　　　　　　法　官  陳信旗
  　　　　　　　　　　　　　　　　　　法　官  林怡秀
以上正本證明與原本無異。
如不服本裁定，應於收受送達後五日內向本院提出抗告狀。
                                      書記官  陳采薇
中　　華　　民　　國　　109 　年　　12　  月  　16    日